【裁判字號】    98,聲,417
【裁判日期】    980724
【裁判案由】    選任臨時管理人
【裁判全文】
臺灣臺中地方法院民事裁定     98年度聲字第417號
聲  請  人  勞工保險局
法定代理人  丙○○
                      勞退處).
相  對  人  東禾測繪資訊股份有限公司
                      統一編號.
上列聲請人聲請為相對人東禾測繪資訊股份有限公司選任臨時管
理人事件，本院裁定如下：
    主    文
選任甲○○（身分證統一編號：Ｚ000000000）為相對人東禾測繪
資訊股份有限公司之臨時管理人。
聲請程序費用新臺幣壹仟元由相對人負擔。
    理    由
一、本件聲請意旨略以：相對人東禾測繪資訊股份有限公司（以
    下簡稱東禾公司）之董事均已經法院判決確認委任關係不存
    在確定，且該公司之監察人任期已屆滿而未辦裡改選。茲因
    相對人欠繳聲請人民國94年12月份至95年5月份、9月份至97
    年3月份勞工退休金及94年12月份至95年5月份、7月份、9月
    份至97年3月份滯納金共計新台幣21萬9,692元，因相對人東
    禾公司目前無董事，致無從辦理送達及強制執行，顯有選任
    臨時管理人之必要。聲請人為利害關係人之身分，爰依公司
    法第208條之1及非訟事件法第183條第1項規定聲請選任相對
    人東禾公司之臨時管理人，代行董事之職權等語。
二、按董事會不為或不能行使職權，致公司有受損害之虞時，法
    院因利害關係人或檢察官之聲請，得選任一人以上之臨時管
    理人，代行董事長及董事會之職權，但不得為不利於公司之
    行為；公司法第208條之1所定選任臨時管理人事件，由利害
    關係人或檢察官向法院聲請。公司法第208條之1第1項、非
    訟事件法第183條第1項分別定有明文。
三、本件聲請人主張之上開事實，已據其提出經濟部97年8月27
    日經授商字第09732915390號函影本、東禾公司變更登記事
    項卡影本、法務部行政執行署台中行政執行處98年6月12日
    中執子96年勞退費執字第00050535號函等為證。經查，東禾
    公司之股東共有四人，其中丁○○、黃士豪、李偲豪等三人
    原為董事，另乙○○○則為監察人，惟原任董事丁○○、黃
    士豪、李偲豪等三人業經本院97年度訴字第1129、2054號判
    決確認其三人與東禾公司兼董事之委任關係不存在確定，此
    有上開判決書2份附卷可稽，並經本院調取該2份案卷，核閱
    屬實，是則東禾公司目前已無合法董事可行使其職權，自有
    使公司受損害之虞。揆諸首開公司法規定，東禾公司即有選
    任臨時管理人之必要。次查，東禾公司尚滯欠勞工退休金及
    滯納金，聲請人核屬利害關係人，其聲請為東禾公司選任臨
    時管理人，自屬有據。末查，甲○○為相對人東禾公司之實
    際出資人，業經甲○○於本院97年度訴字第1129號審理時陳
    明在卷，其就相對人東禾公司之業務及財務具有實際處理之
    經驗，本院綜參上開情事，認為由甲○○擔任東禾公司之臨
    時管理人，應屬妥適，爰選任甲○○為東禾公司之臨時管理
    人。
四、依非訟事件法第21條第2項，民事訴訟法第95條、第78條，
    裁定如主文。
中    華    民    國    98    年    7     月    24    日
                  民事第四庭    法  官  陳文燦
上為正本係照原本作成。
如對本裁定抗告須於裁定送達後10日內向本院提出抗告狀，並應
繳納抗告費新台幣1000元。
中    華    民    國    98    年    7     月    24    日
                                書記官  林玉門


司法院資訊處製作；財團法人民間司法改革基金會備份。
